臺灣新北地方法院民事判決
111年度訴字第2148號
原      告  姚文祥  
            姚黃金珠
被      告  賴瑞珍  

上列當事人間請求返還不當得利事件，本院判決如下：
    主  文
原告之訴及假執行之聲請均駁回。
訴訟費用由原告負擔。
    事實及理由
一、按原告之訴，有下列各款情形之一者，法院得不經言詞辯論
    ，逕以判決駁回之。但其情形可以補正者，審判長應定期間
    先命補正：一、當事人不適格或欠缺權利保護必要。二、依
    其所訴之事實，在法律上顯無理由。民事訴訟法第249條第2
    項定有明文。
二、原告主張：
    原告經由本院民事執行處以110年度司執字第109840號強制
    執行事件拍賣取得門牌號碼新北市○○區○○街000號3樓房屋（
    下稱系爭房屋）及基地之所有權。本院民事執行處於111年7
    月13日現場點交時，被告陳稱系爭房屋內之遺留物為其所有
    ，暫時無法搬出，法院命現場遺留物暫由原告原地保管，並
    發文命被告於10日内向原告取回遺留物，然經原告多次聯絡
    並傳訊息給被告請其盡速搬遷，被告至今仍未搬遷。被告不
    付租金，繼續以遺留物品占用系爭房屋，每月可獲得相當於
    租金之利益，致原告每月受有相當於租金之損害。原告經由
    本院民事執行處110年度司執字第109840號拍賣以新臺幣（
    下同）1079萬元取得系爭房地，並向安泰銀行貸款795萬元
    ，每月需繳房貸本金利息共33744元，詎料至今仍無法使用
    系爭房地，對原告影響甚鉅。是以内政部不動產交易租賃實
    價查詢，系爭房地周遭同類型電梯華廈租金行情為873元/坪
    ，系爭房地權狀為36.35坪，故每月租金以31733元為適當。
    爰依民法第179條規定，請求被告自111年4月6日（法院核發
    系爭房地權利移轉證書之日）起，至被告將遺留物搬遷出系
    爭房地日止，按月給付原告相當於租金之不當得利31733元
    ，並按年息百分之5計算之利息。原告願供擔保，請准宣告
    假執行。　　
三、按債務人應交出之不動產，現為債務人占有或於查封後為第
    三人占有者，執行法院應解除其占有，點交於買受人或承受
    人；如有拒絕交出或其他情事時，得請警察協助。第三人對
    其在查封前無權占有不爭執或其占有為前條第2項但書之情
    形者，前項規定亦適用之。依前二項規定點交後，原占有人
    復即占有該不動產者，執行法院得依聲請再解除其占有後點
    交之。前項執行程序，應徵執行費，強制執行法第99條定有
    明文。次按房屋內或土地上之動產，除應與不動產同時強制
    執行外，應取去點交債務人或其代理人、家屬或受僱人。無
    前項之人接受點交時，應將動產暫付保管，向債務人為限期
    領取之通知，債務人逾限不領取時，得拍賣之而提存其價金
    ，或為其他適當之處置。前二項規定，於前條之第三人適用
    之。強制執行法第100條亦有規定。經查，本院110年司執字
    第109840強制執行事件，業於111年7月13日將系爭房屋解除
    第三人（即本件被告）占有點交予拍定人（即本件原告）占
    有，現場遺留物品交予拍定人原地保管，並發文命第三人賴
    瑞珍（即本件被告）於文到十日內逕向拍定人（即本件原告
    ）領取遺留物，因第三人（即本件被告）未領取遺留物，執
    行處乃發文拍定人（即本件原告）繳費鑑定遺留物之價值，
    欲進行動產拍賣等情，業據本院調取執行卷查明，則系爭房
    屋已由執行處點交予原告占有中，執行處並依強制執行法第
    100條將現場遺留物品交由原告暫付保管，並進行動產拍賣
    ，故強制點交後之系爭房屋並非由被告占有，則原告以被告
    占有系爭房屋，依不當得利之規定，請求被告返還相當於租
    金之利益，在法律上顯無理由；另在強制點交之前，原告雖
    已取得權利移轉證書，然系爭房屋之使用收益，依民法第37
    3條規定，係以交付為收益權歸買受人承受之時點，故原告
    在點交之前，亦不能主張其收益權受有損害，請求被告返還
    不當得利，故原告主張自111年4月6日取得權利移轉證書之
    日起至遺留物清空之日止，請求被告按月返還相當於租金之
    不當得利，在法律上顯無理由，爰依民事訴訟法第249條第2
    項，逕以判決駁回之。原告受敗訴判決，其假執行之聲請即
    失所依據，應併予駁回。
四、結論：原告之訴顯無理由，依民事訴訟法第249條第2項、第
    78條、第85條第1項前段，判決如主文。
中　　華　　民　　國　　111 　年　　9 　　月　  12　　日
                  民事第七庭    法　官　陳映如
以上正本係照原本作成。
如對本判決上訴，須於判決送達後20日內向本院提出上訴狀。如
委任律師提起上訴者，應一併繳納上訴審裁判費。
中　　華　　民　　國　　111 　年　　9 　　月　　12　　日
                                書記官　黃頌棻